【裁判字號】    95,易,60
【裁判日期】    950518
【裁判案由】    毒品危害防制條例
【裁判全文】
臺灣臺東地方法院刑事判決                95年度易字第60號
公  訴  人  臺灣臺東地方法院檢察署檢察官
被      告  乙○○原名盧沅琪.
                    （現於臺灣臺東監獄執行中）
上列被告因毒品危害防制條例案件，經檢察官提起公訴（94年度
毒偵字第424 號），嗣因被告就被訴事實為有罪之陳述，本院告
知被告簡式審判程序之旨，並聽取當事人之意見後，裁定改由受
命法官獨任依簡式審判程序進行，判決如下：
    主  文
乙○○連續施用第二級毒品，累犯，處有期徒刑玖月，扣案之第
二級毒品安非他命玖包（含袋重參點參貳肆壹公克）及殘渣袋貳
個均沒收銷燬之，扣案之塑膠吸食器柒支、電子磅秤壹台、空夾
鏈袋壹拾玖個及塑膠小鏟壹支均沒收之。
    事  實
一、乙○○前於因違反麻醉藥品管理條例案件，經本院判處有期
    徒刑5年2月確定，於93年1 月10日縮短刑期執行完畢，復因
    違反毒品危害防制條案件，經本院判處有期徒刑6月確定（
    現正執行中）；復於89年間因施用毒品案件，經臺灣臺東地
    方法院檢察署檢察官聲請本院裁定送觀察、勒戒後，因有繼
    續施用毒品之傾向，由臺灣臺東地方法院檢察署檢察官聲請
    本院裁定送強制戒治，自89年10月17日入所，90年10月3 日
    戒治期滿出所。
二、乙○○竟仍不知悛悔，復基於施用第二級毒品安非他命（下
    稱安非他命）之概括犯意，於其後5 年內之94年3、4月間某
    日某起至同年11月25日下午三時許止，在其臺東縣臺東市○
    ○路24巷28號住處，連續施用安非他命多次。嗣於94年11月
    25 日下午3時16分許，經警持搜索票，在其前開住處址查獲
    上情，並扣得安非他命9包（含袋重3.3241公克）、殘渣袋2
    個、塑膠吸食器7支、電子磅秤1台、空夾鏈袋19個及塑膠小
    鏟1支（惟均非專供施用毒品之用）等物。
三、案經臺東縣警察局移送臺灣臺東地方法院檢察署檢察官偵查
    起訴。
    理  由
一、本件被告乙○○所犯為毒品危害防制條例第10條第2 項之罪
    ，核屬刑事訴訟法第273條之1第1 項所定死刑、無期徒刑、
    最輕本刑為3 年以上有期徒刑以外之罪，亦非高等法院管轄
    之第一審案件，而被告於本院行準備程序中就被訴事實為有
    罪之陳述，經告知被告簡式審判程序之旨並聽取當事人意見
    後，本院合議庭裁定由受命法官獨任進行簡式審判程序，合
    先敘明。
二、上開犯罪事實，業據被告迭次於警詢、偵查中及本院審理時
    坦承不諱，且自被告於右揭時地遭警查獲後所採取之尿液，
    經送請慈濟大學濫用藥物檢驗中心鑑定之結果，確係呈安非
    他命類陽性反應，此有該中心出具濫用藥物檢驗報告及尿液
    檢體代號姓名對照表各1紙在卷可稽，復有扣案之安非他命9
    包（含袋重3.3241公克）、殘渣袋2個、塑膠吸食器7支、電
    子磅秤1台、空夾鏈袋19個及塑膠小鏟1支附卷可佐，應堪認
    定。再參以施用安非他命，於初用時會有提神、振奮、欣快
    感、自信、滿足感等效果；但多次使用後，前述感覺會逐漸
    縮短或消失，不用時會感覺無力、沮喪、情緒低落而致使用
    量及頻次日漸增加等情，亦有行政院衛生署管制藥品管理局
    93年12月22日管宣字第0930012251號函在卷可考，足徵被告
    自白其連續施用安非他命確與事實相符，堪予採信。被告於
    89年間因施用毒品案件，經臺灣臺東地方法院檢察署檢察官
    聲請本院裁定送觀察、勒戒後，因有繼續施用毒品之傾向，
    由臺灣臺東地方法院檢察署檢察官聲請本院裁定送強制戒治
    ，自89年10月17日入所，90年10月3 日戒治期滿出所之情，
    有臺灣高等法院被告前案紀錄表1 份可佐，亦堪認定。被告
    上開施用安非他命多次之犯行已臻明確，應予依法論科。
三、核被告所為，係犯毒品危害防制條例第10條第2 項之施用第
    二級毒品罪。被告持有安非他命之低度行為，為其持以施用
    安非他命之高度行為所吸收，不另論擬。被告先後多次施用
    安非他命之行為，時間緊接，所犯構成要件相同，顯係基於
    同一之概括犯意所為，為連續犯，應依刑法第56條之規定，
    論以一罪，並加重其刑。又被告因違反麻醉藥品管制條例案
    件，經本院判處有期徒刑5年2月確定，於93年1 月10日縮短
    刑期執行完畢，此有臺灣高等法院被告前案紀錄表1 份可佐
    ，其復於5 年內，再犯有期徒刑以上之本罪，為累犯，應依
    刑法第47條之規定，遞加重其刑。爰審酌被告前曾受有期徒
    刑之執行完畢，復曾因施用毒品，經送觀察勒戒及強制戒治
    期滿，竟仍不知悛悔，復於5 年內之施用安非他命多次，不
    僅損及其個人健康，亦嚴重危害社會安全及被告犯罪後之態
    度等一切情狀，量處如主文所示之刑，以資儆懲。
四、扣案之安非他命9 包，經送慈濟大學濫用藥物檢驗中心鑑定
    結果，均含二級毒品甲基安非他命成分，有該中心95年3 月
    23 日慈大藥字第95032302號鑑定書1份在卷，應依毒品危害
    防制條例第18條第1 項前段之規定，宣告沒收銷燬之。又扣
    案之安非他命9 包送鑑定時，經鑑定機關取25.1毫克鑑驗用
    罄，此部分已非違禁物，爰不予以宣告沒收之，附此敘明。
    而扣案之殘渣袋2 個，被告坦承為其所，因內含有無法析離
    之微量第二級毒品安非他命，故應以查獲之毒品論，依毒品
    危害防制條例第18條第1 項前段之規定，宣告沒收銷燬之。
    另扣案之塑膠吸食器7支、電子磅秤1台、空夾鏈袋19個及塑
    膠小鏟1 支，均為被告所有供施用毒品所用之物（惟均非專
    供施用毒品之用），業據被告供承在卷，應依刑法第38條第
    1 項第2款之規定，均宣告沒收之。
據上論斷，應依刑事訴訟法第273條之1第1 項、第299條第1項前
段，毒品危害防制條例第10條第2項、第18條第1項前段，刑法第
11條前段、第56條、第47條、第38條第1項第2款，判決如主文。
本案經檢察官甲○○到庭執行職務。
中    華    民    國    95    年    5     月    18    日
                  刑事第三庭    法  官  陳君鳳
以上正本證明與原本無異。
如不服本判決，應於判決送達後10日內向本院提出上訴狀（須附
繕本）。「切勿逕送上級法院」
                                書記官  洪月甚
中    華    民    國    95    年    5     月    18    日
附記：
毒品危害防制條例第10條
施用第一級毒品者，處六月以上五年以下有期徒刑。
施用第二級毒品者，處三年以下有期徒刑。


司法院資訊處製作；財團法人民間司法改革基金會備份。
